臺灣高等法院刑事判決　　　　　　　　　96年度上訴字第53號
上　訴　人
即　被　告　甲○○
上列上訴人因違反毒品危害防制條例案件，不服臺灣基隆地方法
院95年度訴字第701號，中華民國95年11月15日第一審判決（起
訴案號：臺灣基隆地方法院檢察署95年度毒偵字第1591號），提
起上訴，本院判決如下：
    主  文
上訴駁回。
    事  實
一、甲○○前於民國93年間，因施用毒品，經臺灣基隆地方法院
    裁定送觀察、勒戒結果，認無繼續施用毒品傾向，由臺灣基
    隆地方法院檢察署檢察官以93年9月6日93年度毒偵字第624
    號、第1290號不起訴處分確定。
二、甲○○於95年8月8日中午，在臺北縣瑞芳鎮○○路141號住
    處，以將第一級毒品海洛因滲入香菸，點燃香菸吸用方式，
    施用海洛因1次。於95年8月9日晚上7、8時許，在同上住處
    ，以將第二級毒品甲基安非他命置入吸食器，燒烤甲基安非
    他命吸用煙霧方式，施用甲基安非他命1次。嗣於同年8月10
    日下午2時5分許，經警持臺灣基隆地方法院法官所核發搜索
    票，至甲○○上址住處搜索，扣得含海洛因之殘渣袋1個，
    及甲○○所有供施用甲基安非他命使用之吸食器1組。
三、案經基隆市警察局第三分局報請臺灣基隆地方法院檢察署檢
    察官偵查起訴。
    理  由
一、上訴人即被告甲○○上揭施用海洛因、甲基安非他命之事實
    ，有(一)經警於被告上址住處搜索查獲之殘渣袋1個，及甲基
    安非他命吸食器1個，扣案可資佐證。上述殘渣袋1個，經送
    請法務部調查局鑑定結果，認定有第一級毒品海洛因成分殘
    留，有該局96年1月25日調科壹字第09600044030號鑑定書，
    在卷可稽（見本院卷第18頁）。(二)經警採取被告尿液送驗結
    果，認定有甲基安非他命類、嗎啡類陽性反應，有基隆市警
    察局第三分局偵辦毒品案件尿液檢體對照表（姓名甲○○、
    檢體編號950810）、昭信科技顧問股份有限公司95年9月12
    日濫用藥物尿液檢體檢驗報告（送驗檢體編號950810），附
    卷可按（見偵查卷第17、27頁）。(三)被告於警詢、檢察官訊
    問及原審、本院均供認有上揭施用海洛因、甲基安非他命犯
    行（見偵查卷第8、9、22、23頁、原審卷第29頁、本院卷第
    22頁）。(四)被告前於93年間，因施用毒品，經臺灣基隆地方
    法院裁定送觀察、勒戒，認無繼續施用毒品傾向，由臺灣基
    隆地方法院檢察署檢察官以93年9月6日93年度毒偵字第624
    號、第1290號不起訴處分，有卷附本院被告前案紀錄表可憑
    （見本院卷第10頁）。被告經觀察、勒戒後，5年以內再犯
    施用毒品罪，不適用毒品危害防制條例第20條規定。是以，
    本件事證明確，被告犯行堪以認定，應依法論科。
二、核被告所為，係犯毒品危害防制條例第10條第1項、第2項之
    施用第一級毒品、施用第二級毒品罪。被告持有第一級毒品
    海洛因、第二級毒品甲基安非他命之低度行為，為施用之高
    度行為所吸收，不另論罪。被告所犯上開2罪，犯意各別，
    行為互異，應分論併罰。
三、原審以被告罪證明確，適用簡式審判程序，援引毒品危害防
    制條例第10條第1項、第2項、第18條第1項前段，刑法第11
    條（前段）、第51條第5款、第38條第1項第2款規定，並審
    酌被告之素行、犯罪之動機、所生危害，及被告犯罪後坦承
    犯行之犯罪後態度等一切情狀，就施用第一級毒品、施用第
    二級毒品，依序分別量處有期徒刑7月、3月，應執行有期徒
    刑8月。扣案含海洛因之殘渣袋內之海洛因為第一級毒品，
    量微無法與包裝袋析離，宣告沒收銷燬；安非他命吸食器1
    組，為被告所有，供施用第二級毒品所用之物，宣告沒收。
    原判決認事用法，並無不合，量刑尚稱妥適。按宣告緩刑，
    應就被告有無再犯之虞，及能否由於刑罰之宣告而策其自新
    等，加以審酌（最高法院49年臺上字第281號判例參照）。
    經查，被告前已有2次犯罪，經分別判處罪刑確定。被告施
    用毒品，經裁定觀察、勒戒後，仍不知悔改，再度施用毒品
    ，且分別施用第一級、第二級毒品，足徵其法治觀念淡薄，
    恣意而為，難認其僅因刑之宣告，即無再犯之虞，尚有賴入
    監執行，用資矯正，爰不予諭知緩刑。被告上訴意旨以原判
    決未宣告緩刑為由，指摘原判決不當，提起上訴，為無理由
    ，應予駁回。
據上論斷，應依刑事訴訟法第368條，判決如主文。
本案經檢察官許睦坪到庭執行職務。
中　　華　　民　　國　　96　　年　　2　　月　　13 　　日
　　　　　　　　　刑事第十三庭審判長法  官  曾德水
                                    法  官  王炳梁
                                    法  官  李錦樑
以上正本證明與原本無異。
施用第二級毒品部分，不得上訴
施用第一級毒品部分，如不服本判決，應於收受送達後10日內向
本院提出上訴書狀，其未敘述上訴之理由者並得於提起上訴後10
日內向本院補提理由書（均須按他造當事人之人數附繕本）。
                                    書記官  吳金來
中　　華　　民　　國　　96　　年　　2　　月　　13 　　日
附錄：本案論罪科刑法條全文：
毒品危害防制條例第10條
施用第一級毒品者，處 6 月以上 5 年以下有期徒刑。
施用第二級毒品者，處 3 年以下有期徒刑。
